臺灣嘉義地方法院刑事判決　　　　　　　　　　　　　　九十四年度易字第二五號
　　公　訴　人　臺灣嘉義地方法院檢察署檢察官
　　被　　　告　丙○○
右列被告因竊盜案件，經檢察官提起公訴（九十三年度偵字第七一○七號），由本院
合議庭裁定由受命法官獨任行簡式審判程序審理後，判決如左：
    主  文
丙○○共同連續竊盜，累犯，處有期徒刑壹年。
    事  實
一、丙○○素行不佳，有妨害風化、違反麻醉藥品管理條例、竊盜、贓物等多項前科
    紀錄，最近一次構成累犯之前科，係於民國九十一年間因竊盜罪，經臺灣南投地
    方法院於九十一年十月四日以九十一年度易字第五三一號判決判處有期徒刑十月
    ，嗣經上訴後，經臺灣高等法院臺中分院於九十一年十二月四日以九十一年度上
    易字第二○三七號判決上訴駁回確定，於九十三年一月二十七日縮刑期滿執行完
    畢出監。詎仍不知悔改，因缺錢花用，竟與甲○○（所涉竊盜犯行，由本院另行
    審結）基於意圖為自己不法所有之概括犯意聯絡，自九十三年十二月五日中午十
    二時許起，至同日下午一時四十五分許止，連續於如附表所示之犯罪時間、犯罪
    地點及犯罪方法竊取如附表所示被害人丁○○、乙○○所有如附表所示之財物，
    得手後據為己有並留供己用（如附表編號二所示之竊盜犯行係未遂）。嗣分別於
    如附表所示之查獲時間及地點為警查獲，而偵悉全情。
二、案經嘉義縣警察局民雄分局報請臺灣嘉義地方法院檢察署檢察官偵查起訴。
    理  由
一、程序方面：按除被告所犯為死刑、無期徒刑、最輕本刑為三年以上有期徒刑之罪
    或高等法院管轄第一審案件者外，於法院行準備程序進行中，被告先就被訴事實
    為有罪之陳述時，審判長得告知被告簡式審判程序之旨，並聽取當事人、代理人
    、辯護人及輔佐人之意見後，裁定進行簡式審判程序；且受命法官行準備程序，
    與法院或審判長有同一之權限；又簡式審判程序之證據調查，不受刑事訴訟法第
    一百五十九條第一項、第一百六十一條之二、第一百六十一條之三、第一百六十
    三條之一及第一百六十四條至第一百七十條規定之限制，刑事訴訟法第二百七十
    三條之一第一項、第二百七十九條第二項前段、第二百七十三條之二分別定有明
    文。查本案被告丙○○所犯為死刑、無期徒刑、最輕本刑為三年以上有期徒刑以
    外之罪，且非高等法院管轄第一審之案件，經本院受命法官行準備程序時，被告
    就被訴事實為有罪之陳述後，復經本院合議庭裁定由受命法官獨任行簡式審判程
    序，是其證據之調查，自不受刑事訴訟法第一百五十九條第一項、第一百六十一
    條之二、第一百六十一條之三、第一百六十三條之一及第一百六十四條至第一百
    七十條規定之限制，合先敘明。
二、右揭犯罪事實，業據被告丙○○於警訊、偵查中及本院審理時自白不諱，核與同
    案被告甲○○供述情節相符，並經如附表所示之被害人丁○○、乙○○於警訊中
    指訴綦詳（見警卷第五、六頁），並有扣押書一紙、贓物領據二紙、被告丙○○
    與同案被告甲○○為警查獲時所拍攝之照片四幀等在卷足稽（見警卷第七至九、
    一六、一七頁），堪認被告丙○○之自白核與事實相符，足以採信。從而，本件
    事證明確，其犯行洵堪認定。
三、至被告丙○○於九十三年間亦因竊盜罪，經臺灣苗栗地方法院於九十三年九月十
    七日以九十三年度易字第三六六號判決判處有期徒刑十月，嗣經上訴後經臺灣高
    等法院臺中分院於九十三年十二月二十三日以九十三年度上易字第一三一九號判
    決上訴駁回確定等情，雖有前開判決書二份附於本院卷可憑；且按同一案件曾經
    法院為實體上之判決確定者，固應依刑事訴訟法第三百零二條第一款之規定，為
    免訴之判決；又既判力對於時間效力之範圍，係以最後審理事實法院之宣示判決
    日為判斷之標準（最高法院八十五年度台非字第三四八號判決、三十二年上字第
    二五七八號判例參照）。惟按連續犯之所謂出於概括之犯意，必須其多次犯罪行
    為自始均在一個預定犯罪計劃以內，出於主觀上始終同一犯意之進行，若途中另
    有新犯意發生，縱所犯為同一罪名，就非連續其初發的意思，即不能成立連續犯
    ，最高法院七十年台上字第六二九六號亦著有判例。查本案被告丙○○前案之竊
    盜犯行，係於九十三年五月二十四日，而本案竊盜犯行則係於九十三年十二月五
    日，兩案相隔逾半年，則是否可逕認係自始均在一個預定犯罪計劃以內，實非無
    疑？又被告丙○○係於前開判決上訴期間即九十三年十二月五日，因同案被告甲○○缺錢花用，故臨時起意為如附表所示之竊盜犯行乙節，業據其於警訊中供述
    明確在卷（見警卷第二頁正面），再參以被告丙○○於前案竊盜案件審理中亦坦
    認犯行，並將竊得之贓物交由被害人領回乙情，有上開臺灣苗栗地方法院九十三
    年度易字第三六六號判決書乙份在卷足憑，復酌以被告丙○○上開前案係與「陳
    秋通」共犯，並非與本案共同被告甲○○所共犯，顯見被告丙○○於前案當時並
    無繼續竊盜之犯意，本案應係另起竊盜之犯意，而與同案被告甲○○共同犯下前
    揭犯行甚明，準此，被告丙○○所為本案犯罪事實，核與上開「概括犯意」連續
    犯之要件未合，揆諸首揭判例意旨，實難認被告丙○○係基於概括犯意而連續為
    之，自無從構成連續犯之裁判上同一案件，從而，難認本案犯罪事實，為前開臺
    灣高等法院臺中分院九十三年度上易字第一三一九號刑事確定判決效力所及，併
    此敘明。
四、核被告丙○○所為如附表編號一所示犯行，係犯刑法第三百二十條第一項之竊盜
    既遂罪，如附表編號二所為則係犯同法第三百二十條第三項、第一項之竊盜未遂
    罪。其與本案共同被告甲○○就上揭犯行，均有犯意聯絡及行為分擔，為共同正
    犯。其先後二次竊盜犯行，均時間緊接，所犯構成要件相同，雖有既遂、未遂之
    分，仍係基於概括之犯意反覆為之，應依連續犯之規定論以竊盜既遂罪一罪，並
    依法加重其刑。又被告丙○○前於九十一年間因竊盜罪，經臺灣南投地方法院於
    九十一年十月四日以九十一年度易字第五三一號判決判處有期徒刑十月，嗣經上
    訴後，經臺灣高等法院臺中分院於九十一年十二月四日以九十一年度上易字第二
    ○三七號判決上訴駁回確定，於九十三年一月二十七日縮刑期滿執行完畢出監等
    情，有臺灣嘉義地方法院檢察署刑案資料查註紀錄表、臺灣高等法院被告全國前
    案紀錄表各一份附卷可按，其於有期徒刑執行完畢五年以內再犯本件有期徒刑以
    上之罪，為累犯，應依刑法第四十七條之規定遞加重其刑。爰審酌被告丙○○不
    思正途，且一犯再犯，足見其輕忽法律之程度，惡性顯非輕微、及其動機、目的
    、手段、竊取財物之金額、犯罪所生之損害、惟姑念事後坦承犯行，態度堪稱良
    好等一切情狀，量處如主文所示之刑，以示懲儆。
據上論斷，應依刑事訴訟法第二百九十九條第一項前段、第二百七十三條之一第一項
，刑法第二十八條、第五十六條、第三百二十條第一項、第四十七條，罰金罰鍰提高
標準條例第一條前段，判決如主文。
本案經檢察官古富祺到庭執行職務。
中      華      民      國    九十四    年      二      月     十五     日
                                臺灣嘉義地方法院刑事第五庭
                                        法  官  黃  仁  勇
右正本證明與原本無異。
如不服本判決，應於判決送達後十日內向本院提出上訴狀（應附繕本）。
中      華      民      國    九十四    年      二      月     十五     日
                                        書記官  吳  明  蓉
附錄本判決論罪科刑法條全文：
刑法第三百二十條：
意圖為自己或第三人不法之所有，而竊取他人之動產者，為竊盜罪，處五年以下有期
徒刑、拘役或五百元以下罰金。
意圖為自己或第三人不法之利益，而竊佔他人之不動產者，依前項之規定處斷。
前二項之未遂犯罰之。
附表：
┌─┬───┬────┬───┬──────┬────┬────────┐
│編│犯  罪│犯    罪│被害人│竊 得 財 物 │查獲之時│  犯 罪 方 法   │
│號│時  間│地    點│      │（數量、新台│間及地點│                │
│  │      │        │      │幣）        │        │                │
├─┼───┼────┼───┼──────┼────┼────────┤
│  │九十三│嘉義縣大│丁○○│電纜線三十台│九十三年│由被告丙○○駕駛│
│  │年十二│林鎮平林│      │尺，價值約一│十二月五│車牌號碼Ｍ六－八│
│  │月五日│里潭底四│      │千五百元    │日下午一│○四三號之自用小│
│一│中午十│十五號豬│      │            │時四十五│貨車，搭載同案被│
│  │二時許│舍內    │      │            │分許，在│告甲○○至上開犯│
│  │      │        │      │            │編號二所│罪地點後，再由同│
│  │      │        │      │            │示之犯罪│案被告甲○○下車│
│  │      │        │      │            │地點為警│徒手行竊得手。  │
│  │      │        │      │            │當場查獲│                │
├─┼───┼────┼───┼──────┼────┼────────┤
│  │九十三│嘉義縣大│乙○○│雞籠十個，價│同右    │由被告丙○○駕駛│
│  │年十二│林鎮過溪│      │值約三千元（│        │上開自用小貨車，│
│  │月五日│里十鄰油│      │未遂）      │        │搭載同案被告林揚│
│  │下午一│車店旁  │      │            │        │焌至上開犯罪地點│
│二│時四十│        │      │            │        │後，再由同案被告│
│  │五分許│        │      │            │        │甲○○下車徒手搬│
│  │      │        │      │            │        │運雞籠至前開小貨│
│  │      │        │      │            │        │車上，為被害人發│
│  │      │        │      │            │        │覺報警查獲而未得│
│  │      │        │      │            │        │逞。            │
└─┴───┴────┴───┴──────┴────┴────────┘
